【裁判字號】    97,易,281
【裁判日期】    971027
【裁判案由】    贓物等
【裁判全文】
臺灣宜蘭地方法院刑事判決               97年度易字第281號
公  訴  人  臺灣宜蘭地方法院檢察署檢察官
被      告  己○○
                    （另案於宜蘭監獄執行中執行中）
            戊○○
上列被告因犯贓物等案件，經檢察官提起公訴（97年度偵字第
887號），本院判決如下：
    主  文
己○○犯如附表「所犯法條及罪名」欄所示之罪，均累犯，各處
如附表「刑度」欄所示之刑。應執行有期徒刑壹年肆月。
戊○○無罪。
    事  實
一、己○○前因犯竊盜案件，經本院以93年度易字第408號判決
    判處有期徒刑1年2月確定，於民國95年1月9日入監執行，於
    95年12月27日縮刑期滿執行完畢。詎仍不知悔改，竟意圖為
    自己不法之所有，分別於如附表所示之時間、地點，以如附
    表所示之方法竊取被害人所有之財物，嗣己○○在偵查犯罪
    機關未發覺犯罪前，向宜蘭縣政府警察局宜蘭分局員警自首
    其犯罪而接受裁判。
二、案經甲○○○訴由宜蘭縣政府警察局宜蘭分局報請臺灣宜蘭
    地方法院檢察署檢察官偵查起訴。
    理  由
壹、有罪部分（被告己○○部分）：
甲、證據能力部分
    按被告以外之人於審判外之言詞或書面陳述，除法律有規定
    者外，不得作為證據，刑事訴訟法第159條第1項定有明文。
    查本件證人甲○○○、李銘興、汪家貞、乙○○、林沂瑩、
    丙○○、丁○○、庚○○、辛○○○於警詢中之陳述，雖屬
    於被告以外之人於審判外之陳述，惟被告己○○於本院調查
    證據時，已知有同法第159條第1項不得為證據之情形，而未
    於言詞辯論終結前聲明異議，依同法第159條之5第2項之規
    定，視為有同條第1項之同意，本院審酌上開證人之言詞陳
    述作成時之情況，認為適當，爰依同法第159條之5第1項之
    規定認有證據能力，合先敘明。
乙、實體部分
一、上開犯罪事實，業據被告己○○於本院審理時均坦承不諱，
    並經證人甲○○○、李銘興、汪家貞、乙○○、林沂瑩、
    丙○○、丁○○、庚○○、辛○○○於警詢時證述明確，並
    有回收登記單、現場照片在卷可稽，核均與被告己○○前開
    任意性自白之事實相符，自堪信為真實，綜上，本件事證明
    確，被告己○○竊盜之犯行均堪以認定，均應依法論科。
二、核被告己○○所為，係犯如附表所示之罪。其所犯上開9罪
    ，犯意各別，行為互殊，應分論併罰。起訴書認附表編號3
    被告所為係構成2個竊盜罪名，惟查該次竊盜犯行係被告一
    行為竊取馬達1部及銅線，應屬單純一罪，起訴書認係構成
    2罪，容有誤會。查被告己○○前因犯竊盜案件，經本院以
    93 年度易字第408號判決判處有期徒刑1年2月確定，於95年
    1月9日入監執行，於95年12月27日縮刑期滿執行完畢，有卷
    附臺灣高等法院被告前案紀錄表可按，其受有期徒刑之執行
    完畢後，5年以內故意再犯本件有期徒刑以上之罪，均為累
    犯，均應依法加重其刑。又查被告己○○於偵查犯罪機關未
    發覺其犯罪前，向宜蘭縣政府警察局宜蘭分局員警自首其犯
    罪而接受裁判，有警詢筆錄在卷可稽，均為對未發覺之犯罪
    自首而接受裁判，均應依法減輕其刑，並依法先加後減。爰
    審酌被告竊取他人財物，侵害他人財產法益，及其素行、犯
    罪動機、手段、犯後態度等一切情狀，分別量處如主文所示
    之刑，並定其應執行刑。
貳、無罪部分（被告戊○○部分）：
一、公訴意旨另以：被告戊○○明知被告己○○所販售如附表編
    號1至7之物品，均係來路不明之贓物，竟仍以新臺幣（下
    同）350元、450元、280元、180元、250元、300元等不詳之
    價格予以購買，因認被告戊○○涉犯刑法第349條第2項之故
    買贓物罪嫌云云。
二、按犯罪事實應依證據認定，無證據不得推定其犯罪事實；又
    不能證明被告犯罪者，應諭知無罪之判決，刑事訴訟法第15
    4條第2項、第301條第1項前段分別定有明文。又事實之認定
    ，應憑證據，如未能發現相當證據，或證據不足以證明，自
    不能以推測或擬制之方法，為裁判基礎；且認定不利於被告
    之事實須依積極證據，苟積極證據不足為不利於被告事實之
    認定時，即應為有利於被告之認定；另認定犯罪事實所憑之
    證據，雖不以直接證據為限，間接證據亦包括在內，然而無
    論直接證據或間接證據，其為訴訟上之證明，須於通常一般
    之人均不致有所懷疑，而得確信其為真實之程度者，始得據
    為有罪之認定，倘其證明尚未達到此一程度，而有合理之懷
    疑存在而無從使事實審法院得有罪之確信時，即應由法院為
    諭知被告無罪之判決（最高法院40年台上字第86號、30年台
    上字第816號、76年台上字第4986號判例可資參照）。
三、本件公訴人認被告戊○○涉犯上開故買贓物罪嫌，無非係以
    同案被告己○○之證述為其論據。訊據被告戊○○堅決否認
    有何故買贓物之犯行，辯稱：我不知道是贓物等語。
四、經查，證人即同案被告己○○固於偵查及本院審理時均證稱
    ：曾將竊得之物品分別以350元、450元、280元、180元、
    250元、300元不等之價格賣給被告戊○○8次，且被告戊○○均未登記其身份資料等情（見97年度偵字第887號卷第27-
    30頁筆錄、本院卷第91-92頁筆錄），然依被告戊○○提出
    之回收身份資料單所示，證人己○○確於96年9月11日、96
    年9 月23日、96年10月16日持廢馬達、廢鐵等物至被告戊○○之資源回收站變賣，可知被告戊○○於向證人己○○收購
    物品時，確有登記證人己○○之身分資料，已與證人己○○
    前開證述有異，且依該資料單所載，證人己○○每次變賣之
    金額為378元、252元、208元，亦與證人己○○所證述每次
    變賣之金額均為整數有所不符，故證人己○○前開證述，實
    有瑕疵，尚不足遽為被告戊○○不利認定之依據。況依證人
    己○○所竊得之物品均為熱水器、馬達、瓦斯爐爐心、銅線
    等陳舊物品觀之，其價值甚微，且經證人己○○於本院審理
    時證述：「這些東西外觀都不是很好，應該看不出來是偷的
    」等語明確（見本院卷第98-99頁筆錄），可見被告戊○○
    於收購上開物品之際，顯難由外觀即推知該物品均為來源不
    明之贓物，再依被告戊○○於向證人己○○收購物品之時，
    確有要求證人己○○提供身份資料以供登記等情節觀之，被
    告戊○○就其所購買之物品，顯難有贓物之認識，故自不能
    僅憑證人己○○前開有瑕疵之證述，即遽認被告戊○○有故
    買贓物之犯行甚明。
五、從而，依公訴人起訴所憑之前述證據，均不能證明被告戊○○有上開故買贓物之犯行，復查無其他積極證據足資證明被
    告有公訴人所指之故買贓物之情形，揆諸前揭說明，就被告
    戊○○故買贓物之部分，自應為無罪判決之諭知。
據上論斷，應依刑事訴訟法第299條第1項前段、第301條第1項前
段，刑法第320條第1項、第47條第1項、第62條前段、第51條第5
款，判決如主文。
本案經檢察官張立言到庭執行職務。
中    華    民    國    97    年    10    月    27    日
                  刑事第二庭審判長法  官  黃永勝
                                  法  官  陳映佐
                                  法  官  鄭貽馨
以上正本證明與原本無異。
如不服本判決應於收受本判決後10日內向本院提出上訴書狀，並
應敘述具體理由。若未敘述理由者，應於上訴期間屆滿後20日內
向本院補提理由書狀(均須按他造當事人之人數附繕本)。
                                  書記官  林嘉萍
中    華    民    國    97    年    10    月    28    日
附錄本案論罪科刑法條全文：
中華民國刑法第320條
意圖為自己或第三人不法之所有，而竊取他人之動產者，為竊盜
罪，處5年以下有期徒刑、拘役或5百元以下罰金。
意圖為自己或第三人不法之利益，而竊佔他人之不動產者，依前
項之規定處斷。
前二項之未遂犯罰之。
附表
┌───┬────┬─────┬──────────┬───┬───┐
│編號  │時間    │地點      │竊盜方法及所竊得財物│所犯法│刑度  │
│      │        │          │                    │條及罪│      │
│      │        │          │                    │名    │      │
├───┼────┼─────┼──────────┼───┼───┤
│1     │96年8月 │宜蘭縣宜蘭│徒手竊取林沂瑩所有之│刑法第│有期徒│
│      │初某日  │市○○路1 │熱水器1部。         │320條 │刑貳月│
│      │        │段10號    │                    │第1項 │。    │
│      │        │          │                    │。竊盜│      │
│      │        │          │                    │罪。  │      │
├───┼────┼─────┼──────────┼───┼───┤
│2     │96年9月 │宜蘭縣宜蘭│徒手竊取該處之熱水器│刑法第│有期徒│
│      │初某日  │市○○路2 │1部。               │320條 │刑貳月│
│      │        │段462號救 │                    │第1項 │。    │
│      │        │國團服務中│                    │。竊盜│      │
│      │        │心        │                    │罪。  │      │
├───┼────┼─────┼──────────┼───┼───┤
│3     │96年9月 │宜蘭縣宜蘭│徒手竊取乙○○所有之│刑法第│有期徒│
│      │底某日  │市○○路  │馬達1部及銅線約20至 │320條 │刑貳月│
│      │        │171號世貿 │30公尺。            │第1項 │。    │
│      │        │展覽館空地│                    │。竊盜│      │
│      │        │          │                    │罪。  │      │
│      │        │          │                    │      │      │
├───┼────┼─────┼──────────┼───┼───┤
│4     │96年10月│宜蘭縣宜蘭│徒手竊取辛○○○之瓦│刑法第│有期徒│
│      │20日某時│市○○路79│斯爐銅製爐心銅線。  │320條 │刑貳月│
│      │        │巷2弄12號 │                    │第1項 │。    │
│      │        │騎樓下    │                    │。竊盜│      │
│      │        │          │                    │罪。  │      │
├───┼────┼─────┼──────────┼───┼───┤
│5     │96年11月│宜蘭縣宜蘭│徒手竊取丙○○之抽水│刑法第│有期徒│
│      │初某日凌│市○○路10│馬達1個。           │320條 │刑貳月│
│      │晨2時許 │巷1弄8號旁│                    │第1項 │。    │
│      │        │          │                    │。竊盜│      │
│      │        │          │                    │罪。  │      │
├───┼────┼─────┼──────────┼───┼───┤
│6     │96年11月│宜蘭縣宜蘭│徒手竊取庚○○之瓦斯│刑法第│有期徒│
│      │20日凌晨│市○○路12│爐銅製爐心2個。     │320條 │刑貳月│
│      │2時許   │巷1號旁   │                    │第1項 │。    │
│      │        │          │                    │。竊盜│      │
│      │        │          │                    │罪。  │      │
│      │        │          │                    │      │      │
│      │        │          │                    │      │      │
├───┼────┼─────┼──────────┼───┼───┤
│7     │96年10月│停放於宜蘭│徒手竊取丁○○所有之│刑法第│有期徒│
│      │28日凌晨│縣宜蘭市舊│抽水馬達1個、銅線2捲│320條 │刑貳月│
│      │1時許   │城南路4巷 │。                  │第1項 │。    │
│      │        │17號前之貨│                    │。竊盜│      │
│      │        │車上      │                    │罪。  │      │
├───┼────┼─────┼──────────┼───┼───┤
│8     │96年10月│宜蘭縣宜蘭│徒手竊取甲○○○所有│刑法第│有期徒│
│      │30日凌晨│市○○○路│之襯衫2件、牛仔褲2件│320條 │刑貳月│
│      │3時許   │4巷14號   │。                  │第1項 │。    │
│      │        │          │                    │。竊盜│      │
│      │        │          │                    │罪。  │      │
├───┼────┼─────┼──────────┼───┼───┤
│9     │96年10月│宜蘭縣宜蘭│徒手竊取汪家貞所有之│刑法第│有期徒│
│      │30日凌晨│市○○○路│衣服4件。           │320條 │刑貳月│
│      │3時許   │4巷3號（起│                    │第1項 │。    │
│      │        │訴書誤載為│                    │。竊盜│      │
│      │        │14號）    │                    │罪。  │      │
└───┴────┴─────┴──────────┴───┴───┘


司法院資訊處製作；財團法人民間司法改革基金會備份。
